【裁判字號】    98,審訴,3402
【裁判日期】    981009
【裁判案由】    毒品危害防制條例
【裁判全文】
臺灣高雄地方法院刑事判決            98年度審訴字第3402號
公  訴  人  臺灣高雄地方法院檢察署檢察官
被      告  甲○○
上列被告因毒品危害防制條例案件，經檢察官提起公訴（98年度
毒偵字第3688號），嗣於本院準備程序中，被告就被訴事實為有
罪之陳述，經本院告知簡式審判程序之旨，並聽取被告與公訴人
之意見後，本院合議庭裁定由受命法官獨任進行簡式審判程序，
判決如下：
    主  文
甲○○施用第一級毒品，累犯，處有期徒刑捌月，扣案之第一級
毒品海洛因壹包（含包裝袋，驗餘淨重零點零壹捌公克）沒收銷
燬之。又施用第二級毒品，累犯，處有期徒刑肆月。應執行有期
徒刑拾月，扣案之第一級毒品海洛因壹包（含包裝袋，驗餘淨重
零點零壹捌公克）沒收銷燬之。
    事  實
一、甲○○前於民國92年間因施用毒品案件，經本院以92年度毒
    聲字第7180號裁定送觀察、勒戒後，認無繼續施用毒品之傾
    向，於92年12月17日執行完畢，並經臺灣高雄地方法院檢察
    署檢察官以92年度毒偵字第6801號為不起訴處分確定。於前
    開觀察、勒戒執行完畢釋放後5 年內，復於96年間因施用毒
    品案件，分別經本院以96年度訴字第1022號判處有期徒刑7
    月確定及以96年度訴字第2620號判處有期徒刑10月，並減刑
    為有期徒刑5 月確定。上開各罪，經本院以96年度聲減字第
    6482號裁定減刑為應執行有期徒刑8 月15日確定，並合併執
    行，於97年7 月27日縮短刑期執行完畢。猶不知悔改，明知
    海洛因、甲基安非他命分別為毒品危害防制條例列管之第一
    、二級毒品，不得非法施用之，竟基於施用第一級毒品海洛
    因及第二級毒品甲基安非他命之犯意，於98年6 月4 日22時
    許，在高雄市○○區○○路86巷2 號住處內，以針筒注射方
    式，施用海洛因1 次，另於98年6 月4 日中午某時許，在上
    開住處內，以置入玻璃球燒烤方式，施用甲基安非他命1 次
    。嗣於98年6 月5 日16時20分許，在上開住處前為警盤查，
    一時緊張而將海洛因1 包（驗餘淨重0.018 公克）丟至地上
    ，警方除依法查扣外，並得其同意採集尿液送驗，結果呈嗎
    啡、安非他命、甲基安非他命陽性反應，始悉上情。
二、案經高雄市政府警察局左營分局報告臺灣高雄地方法院檢察
    署檢察官偵查起訴。
    理  由
一、本件被告甲○○所犯係死刑、無期徒刑、最輕本刑為3 年以
    上有期徒刑以外之罪，其於準備程序中就被訴事實為有罪之
    陳述，經本院告知簡式審判程序之旨，並聽取公訴人及被告
    意見後，合議庭裁定由受命法官獨任進行簡式審判程序，合
    先敘明。
二、訊據被告對其於上揭時、地，施用第一級毒品海洛因、第二
    級毒品甲基安非他命之事實，均坦承不諱，而被告為警查獲
    所採之尿液檢體，經送高雄市立凱旋醫院以酵素免疫分析法
    及氣相層析質譜檢驗結果，呈現可待因、嗎啡、安非他命、
    甲基安非他命陽性反應，此有高雄市立凱旋醫院98年6 月19
    日A00 000000號濫用藥物尿液檢驗報告暨偵辦毒品案嫌疑人
    尿液代碼與姓名對照表各1 份在卷可稽。足徵被告之任意性
    自白核與事實相符，應堪信為真實，可採為本件論罪科刑之
    依據。是本件事證明確，被告施用第一、二級毒品犯行，洵
    堪認定，應予依法論科。
三、按海洛因、甲基安非他命為毒品危害防制條例第2 條第2 項
    第1 、2 款所稱之第一級與第二級毒品，不得施用、持有。
    次按觀察、勒戒或強制戒治執行完畢釋放後，5 年內再犯第
    10條之罪者，應依一般刑事訴訟程序予以起訴論罪科刑，此
    觀諸毒品危害防制條例第20條、第23條第2 項規定自明。被
    告前於民國92年間因施用毒品案件，經本院以92年度毒聲字
    第7180號裁定送觀察、勒戒後，認無繼續施用毒品之傾向，
    於92年12月17日執行完畢，並經臺灣高雄地方法院檢察署檢
    察官以92年度毒偵字第6801號不起訴處分確定。於前開觀察
    、勒戒執行完畢釋放後5 年內，復於96年間因施用毒品案件
    ，別經本院以96年度訴字第1022號判處有期徒刑7 月確定及
    以96年度訴字第2620號判處有期徒刑10月，並減刑為有期徒
    刑5 月確定，有臺灣高等法院被告前案紀錄表1 份在卷可參
    ，復分別於98年6 月4 日22時許、98年6 月4 日中午某時，
    分別施用第一級毒品海洛因與第二級毒品甲基安非他命各1
    次，則公訴人予以起訴，尚無不合，本院自得依法論科。
四、核被告所為，係犯毒品危害防制條例第10條第1 項、第2 項
    之施用第一級與第二級毒品罪。被告持有第一、二級毒品後
    進而施用，其持有之低度行為應為施用之高度行為所吸收，
    故不另論其持有毒品罪。被告所犯上開二罪，犯意各別，犯
    罪構成要件互殊，應予分論併罰。被告有事實欄所載之前案
    紀錄，甫於於97年7 月27日執行完畢，有卷附臺灣高等法院
    被告前案紀錄表可按，其受有期徒刑執行完畢，5 年以內故
    意再犯有期徒刑以上之罪，為累犯，應加重其刑。本院審酌
    被告前因施用毒品案件，經勒戒、觀察程序，由檢察官不起
    訴處分後，仍不知悛悔，再次施用毒品自戕其身，顯然缺乏
    戒絕毒品之決心，且被告前有施用毒品之前科紀錄，素行不
    良，惟念及被告坦承施用第一級與第二級毒品之事實，且其
    行為尚未害及他人，並斟酌被告之犯罪動機、手段以及被告
    之智識程度等一切情狀，量處如主文所示之刑。另扣案之白
    色粉末1 包，經送檢驗結果係第一級毒品海洛因之情，已如
    上述，應依毒品危害防制條例第18條第1 項前段規定宣告沒
    收銷燬之，至前開第一級毒品海洛因之包裝因包覆毒品，其
    上顯留有該毒品之殘渣，衡情自難與之剝離，亦應整體視之
    為毒品，連同該包裝併予宣告沒收銷燬之；此外，鑑驗耗用
    之海洛因既已滅失，自無庸宣告沒收銷燬之。
據上論斷，應依刑事訴訟法第273 條之1 第1 項、第284 條之1
、第299 條第1 項前段，毒品危害防制條例第10條第1 項、第2
項、第18條第1 項前段，刑法第11條、第47條第1 項、第51條第
5 款，判決如主文。
本案經檢察官杜妍慧到庭執行職務。
中    華    民    國    98    年    10    月    9    日
                  刑事第十庭  法  官  曾子珍
以上正本證明與原本無異。
如不服本判決，應於收受送達後10日內向本院提出上訴書狀。
中    華    民    國    98    年    10    月    9    日
                              書記官  李承悌
附錄本判決論罪科刑法條全文：
毒品危害防制條例第10條
施用第一級毒品者，處6月以上5年以下有期徒刑。
施用第二級毒品者，處3年以下有期徒刑。


司法院資訊處製作；財團法人民間司法改革基金會備份。
